【裁判字號】    90,易緝,58
【裁判日期】    901114
【裁判案由】    竊盜
【裁判全文】
臺灣士林地方法院刑事判決                            九十年度易緝字第五八號
    公  訴  人  臺灣士林地方法院檢察署檢察官
    被      告  乙○○
右列被告因竊盜案件，經檢察官提起公訴（九十年度偵字第一四三五、二二九一號）
，及移送併案審理（台灣板橋地方法院檢察署九十年度偵字第一三八二二號），本院
判決如左：
    主  文
乙○○共同連續攜帶兇器，毀壞安全設備竊盜，累犯，處有期徒刑壹年。
破壞剪壹把沒收。
    事  實
一、乙○○前因違反藥事法案件，經本院於民國八十三年十二月十九日以八十三年度
    訴字第七七五號判處有期徒刑三月確定，於八十五年七月十四日執行完畢，復因
    竊盜案件，經本院於九十年一月八日以八十九易字第五八八號判處有期徒刑十月
    ，詎猶不知悔改，於本院九十年一月八日判決前後，另行意圖為自己不法之所有
    ，基於概括之犯意，連續實施如下竊盜犯行：(一)先於八十九年十二月七日凌晨六
    時三十分許，與柯政宏（已判決）共同基於犯意聯絡，在台北市大同區○○○路
    ○段一八四號一樓丙○○開設之全生中醫診所（夜間無人看守），持其所有客觀
    上可供兇器使用之破壞剪一把，剪開全生中醫診所鐵門上所掛活動鎖頭後，開門
    進入該診所內，竊取錄放影機一台、電話卡數張、及新台幣（下同）七千元，得
    手後與柯政宏兩人朋分花用，嗣為警察採集指紋因而循線查獲。(二)九十年一月三
    日上午七時三十分許，在台北市大同區○○○路二九二巷八號一樓黃張豔子所經
    營之茶藝館，持朋友所有客觀上亦足供兇器使用之螺絲起子將該茶藝館門鎖撬開
    後，進入該茶藝館內，竊取投幣式伴唱機一臺、高梁酒、凍頂烏龍茶酒共二十五
    瓶及現金二千元，得手後將現金及贓物變賣之價金，供己花用迨盡，嗣亦經警察
    採得指紋而循線查獲。(三)又於九十年八月十六日十九時四十分許，與柯政宏共同
    基於竊盜之犯意聯絡，在台北縣新莊市○○路四八二之二號僑倫有限公司倉庫（
    無人看守），因窗戶未鎖而打開窗戶，踰越窗戶入內以手電筒照明搜尋財物，嗣
    因發現狗叫及有人在倉庫外，自知無法得手，始走出倉庫外就逮而未遂。
二、案經台北市政府警察局大同移送臺灣士林地方法院檢察署檢察官偵查起訴，及由
    台灣板橋地方法院檢察署移送併案審理。
    理  由
一、右開事實，業據被告乙○○於警訊、偵查中、及本院審理中坦承不諱，而事實(一)
    部分，核與共同被告柯政宏於警訊、偵查中、並本院審理時供述的情節相符，且
    有被害人丙○○、林紋如、丁○○○等指述失竊情節在卷；併案部分亦經證人即
    僑倫有限公司業務副理甲○○到庭結證明確，又有受理刑事案件報案三聯單、受
    理各類案件紀錄表、及內政部警政署刑事警察局刑紋字第二０一三九三號、
    刑紋字第一０六四六號鑑驗書附卷可稽，事證明確，被告犯行均堪認定，應依法
    論科。
二、被告曾於八十八年三月至八十八年十二月間，連續竊盜，經本院於八十九年一月
    八日始予判決有期徒刑十月，惟該案最後一次之竊盜時間係在八十八年十二月三
    日，距本件於八十九年十二月七日再犯竊盜之時，已逾年餘，且在檢察官偵查中
    ，檢察官問：「之前院方是否有一竊盜案？」答：「有」；問：「是否一開始即
    計劃欲偷竊？」答：「沒有，是另行起意的」（九十年度偵字第一四三五號卷第
    五三頁正反面參照），故本案之前開犯行，顯係於前案犯罪後另行基於概括犯意
    而為之，不得與前案論以連續犯，併此敘明。
三、按破壞剪及螺絲起子，均足以將門鎖剪開及撬開，自屬堅硬、銳利無比之利器，
    客觀上對人之身體均具有危險性，均為兇器，被告等持以行竊，核被告於事實(一)
    、(二)之所為，均犯刑法第三百二十一條第一項第二、三款之攜帶兇器、毀壞安全
    設備竊盜罪；被告於事實(三)之所為，係犯刑法第三百二十一條第二項、第一項第
    二款之踰越安全設備竊盜未遂罪。被告於事實(一)、(三)部分與柯政宏間有犯意聯絡
    、及行為分擔，均為共同正犯。被告所犯三次竊盜犯行，時間緊接，構成要件相
    同，顯係基於概括之犯意為之，為連續犯，應從一重之刑法第三百二十一條第一
    項第二、三款攜帶兇器、毀壞安全設備竊盜既遂罪（事實(一)部分）處斷，並加重
    其刑。又事實(三)部分雖未經檢察官起訴，惟此部分之犯行與前開已起訴事實(一)、
    (二)部分之竊盜犯行，有裁判上一罪之連續犯關係，且經公訴檢察官當場論告，本
    院自得併予審理。又被告前因違反藥事法案件，經本院於民國八十三年十二月十
    九日以八十三年度訴字第七七五號判處有期徒刑三月確定，於八十五年七月十四
    日執行完畢，有台灣高等法院被告全國前案紀錄表在卷可稽，其受有期徒刑之執
    行完畢，五年以內再犯本件有期徒刑以上之加重竊盜罪，為累犯，應依法遞加重
    其刑，爰審酌被告之品行、犯罪動機、目的、手段、所生之危害，及犯罪後坦承
    犯罪，態度良好等一切情狀，量處如主文所示之刑。供犯罪所用之破壞剪一把，
    為被告所有雖未扣案，但不能證明確已滅失，仍應依刑法第三十八條第一項第二
    款規定宣告沒收。至作案之螺絲起子一支，被告在本院審理中供稱非其所有，爰
    無庸併予沒收。
據上論斷，應依刑事訴訟法第二百九十九條第一項前段，刑法第二十八條、第五十六
條、第三百二十一條第一項第二、三款、第四十七條、第三十八條第一項第二款，判
決如主文。
本案經檢察官施慶堂到庭執行職務。
中      華      民      國      九十      年      十一    月    十四    日
                                     臺灣士林地方法院刑事第一庭
                                         法  官  林  清  吉
右正本證明與原本無異
如不服本判決應於送達後十日內向本院提出上訴狀
         書記官  陳  美  月
中      華      民      國      九十      年      十一    月    十四    日
附錄本案論罪科刑法條全文
中華民國刑法第三百二十一條
 (加重竊盜罪)
犯竊盜罪而有左列情形之一者，處六月以上五年以下有期徒刑：
一  於夜間侵入住宅或有人居住之建築物、船艦，或隱匿其內而犯之者。
二  毀越門扇、牆垣或其他安全設備而犯之者。
三  攜帶兇器而犯之者。
四  結夥三人以上而犯之者。
五  乘火災、水災或其他災害之際而犯之者。
六  在車站或埠頭而犯之者。
前項之未遂罰之。


司法院資訊處製作；財團法人民間司法改革基金會備份。
